# 公司制作外墙ＬＯＧＯ标牌算业务宣传费吗

提问人：lingyun.qi 时间：2010-12-09 16:27:01
要区分公司是建立了外墙广告设施（以后可以出租或转让给其他企业使用），还是在该等设施上发布了企业标志、产品介绍等宣传信息。如果是属于前一类型的支出，可能可以形成固定资产。后一类支出应当属于业务宣传费性质。

回答人：chenyiwei
要区分公司是建立了外墙广告设施（以后可以出租或转让给其他企业使用），还是在该等设施上发布了企业标志、产品介绍等宣传信息。如果是属于前一类型的支出，可能可以形成固定资产。后一类支出应当属于业务宣传费性质。